【裁判字號】    97,消債更,182
【裁判日期】    971219
【裁判案由】    更生
【裁判全文】
臺灣桃園地方法院民事裁定           97年度消債更字第182號
聲  請  人
即  債務人  甲○○
訴訟代理人  翁瑞麟律師
上列當事人聲請消費者債務清理事件，本院裁定如下：
    主  文
更生之聲請駁回。
聲請費用由聲請人負擔。
    理  由
一、按更生之聲請有下列情形之一者，應駁回之：一、債務人曾
    依本條例或破產法之規定而受刑之宣告；二、債務人曾經法
    院認可和解、更生或調協，因可歸責於己之事由，致未履行
    其條件；三、債務人經法院通知，無正當理由而不到場，或
    到場而不為真實之陳述，或拒絕提出關係文件或為財產變動
    狀況之報告。又聲請更生或清算不合程式或不備其他要件者
    ，法院應以裁定駁回之。但其情形可以補正者，法院應定期
    間先命補正，消費者債務清理條例第46條、第8 條分別定有
    明文。
二、查本件債務人向本院聲請更生，雖主張：其於消費者債務清
    理條例施行前，曾依照中華民國銀行公會會員辦理消費金融
    案件無擔保債務協商機制與金融機構成立協商（下稱債務協
    商），惟因有不可歸責於己致履行顯有重大困難之事由致無
    從履約，且其無擔保或無優先權之債務總額為新臺幣（下同
    ）4,149,405 元，復未經法院裁定開始更生程序或許可和解
    或宣告破產云云。惟查：本件債務人確曾於民國95年5 月與
    各債權銀行成立債務協商乙節，有協議書在卷可稽。但債務
    人聲請更生，就成立協商後有何不可歸責於己致履行顯有重
    大困難之事由與證據，債務人僅主張每月收入約30,000 元
    ，尚須負擔家計，故協商條件每月須繳26,862元，顯入不敷
    出，因95年9 月遭公司開除，於95年10月起無收入而毀諾，
    目前每月收入約3 萬元。惟債務人就「不可歸責」於己致履
    行顯有重大困難之事由與證據，迄未提出可使法院信其主張
    為真實之證據而加以釋明，應屬「釋明欠缺」。又本院於97
    年11月4 日訊問聲請人時，聲請人同意與銀行再次協商，乃
    當庭諭知聲請人本人應於97年11月18日再次到庭為說明，惟
    債務人無正當理由而未於前述期日到院，復於97年11月19日
    始陳報因工作需要故未出庭云云。惟依上述消費者債務清理
    條例第46條第3 款規定，使債務人有到院據實說明之義務，
    係因更生程序乃為保護有更生誠意之債務人而設，債務人若
    不配合法院而為協力行為，即足認其欠缺清理債務之誠意，
    且無聲請更生之真意，自無加以保護之必要，是本件既有消
    費者債務清理條例第46條第3 款所定情形，且上開欠缺又屬
    無從補正，依上說明，自應駁回其更生之聲請。
中    華    民    國    97    年    12    月    19    日
                  民事第一庭    法      官  陳雪玉
如對本裁定抗告須於裁定送達後10日內向本院提出抗告狀，並應
繳納抗告費新台幣壹仟元。
以上正本與原本無異。
中    華    民    國    97    年    12    月    24    日
                                 書 記 官  吳瓊英


司法院資訊處製作；財團法人民間司法改革基金會備份。
